【裁判字號】    92,交抗,336
【裁判日期】    920528
【裁判案由】    聲明異議
【裁判全文】
臺灣高等法院臺中分院刑事裁定                    九十二年度交抗字第三三六號
    抗  告  人
    即受處分人  甲○○
右抗告人即受處分人因違反道路交通管理處罰條例聲明異議案件，不服臺灣苗栗地方
法院中華民國九十二年三月三十一日所為裁定（九十二年度交聲字第十二號），提起
抗告，本院裁定如左：
    主      文
抗告駁回。
    理      由
一、本件抗告意旨略以：此次裁定，法官不採信抗告人的證詞，對於員警執勤的公正
    性合不合法，有無濫用公權力之嫌。當時警車是尾隨，並不是追逐抗告人之車；
    在過第一個紅綠燈至第二個紅綠燈，並無把抗告人攔下，過了第二個紅綠燈才攔
    下，這段距離不做攔檢，當時抗告人也有打一一○警察局，對此員警提出申訴，
    惟法官採信員警的說法，然當時抗告人有看便利店，看到警車倒車，如果沒看到
    怎麼知道，警察開單也沒有證據，如何判定抗告人違法，再喇叭的聲音大小如何
    認定，為此提起抗告等語。
二、按「汽車駕駛人，有左列情形之一者，處汽車所有人新臺幣九百元以上一千八百
    元以下罰鍰：：：：五、裝置高音量喇叭或其他產生噪音器物者。：：：。」、
    「前項：：：第五款除應依最高額處罰外，其高音量喇叭或噪音物並應沒入。」
    、「汽車駕駛人，行經有燈光號誌管制之交岔路口闖紅燈者，處新臺幣一千八百
    元以上五千四百元以下罰鍰。」、「汽車駕駛人有左列各款所列條款之一者，除
    依原條款處罰鍰外，並予記點：：：三、有：：第五十三條：：情形之一者，各
    記違規點數三點。」道路交通管理處罰條例第十六條第一項第五款、第二項、第
    五十三條、第六十三條第一項第三款分別定有明文。
三、經查：本件抗告人即受處分人駕駛其所有車牌號碼二Ｆ－二八八七號自用小客車
    ，於九十一年十一月三十日零時十六分許，在新竹市○○路與林森路口，為新竹
    市警察局交通隊員警林正星舉發「變更車體（喇叭高音）、闖紅燈」，有新竹市
    警察局九十一年十一月三十日竹市警交字第Ｅ00000000號、Ｅ0000
    0000號舉發違反道路交通管理事件通知單影本各乙紙在卷足憑。抗告人雖於
    原審訊問時辯稱：伊買的車是中古車，警察開罰單是心態上的問題，伊承認喇叭
    可能比較大聲，伊不知道這是違法，改裝喇叭不是伊改裝的，伊沒有闖紅燈，那
    是事後開的，警車要倒車出來，伊怕撞到，就鳴按喇叭云云，然證人即本件開單
    執行取締之員警林正星於原審到院證述：「（提示交通違規單二張，問：是否你
    取締的？）是。」、「（問：為什麼要對異議人取締交通違規？）當時我們在林
    森路那邊簽巡邏箱，那是大馬路，簽後我們要往振興路直走，異議人的車子在林
    森（路）與四維路口闖紅燈，因為他前面有一部車停在紅綠燈處等綠燈，異議人
    超越該部車，一直鳴按喇叭，我們從後面追過去，追到中華路與林森路口，把他
    攔下，就告發他。告發兩條，裝置高音喇叭，是罰車主，闖紅燈是處罰駕駛人，
    所以我們分開告發。」、「（問：剛異議人說，是你們倒車，怕撞到你們，才鳴
    按喇叭，是否有這回事？）因為一八○號在大馬路上，我們車子是順方向，我們
    根本不需要倒車。」、「（問：如何知道異議人的車子變更車體、及高音喇叭？
    ）他不是裝置普通喇叭，是電子高音連續喇叭，當初我們要依規定拆下，他拒絕
    打開引擎蓋，所以無法扣押。」：：：「（問：該交通號誌，那時是否還正常運
    作？）是，該紅綠燈是二十四小時。」：：：：「（問：看到異議人闖紅燈，你
    們追多遠，才攔下他？）沒有多遠，在下一個紅綠燈（中華路與振興路口），異
    議人有停下，否則我們無法追到他。」、「（問：該兩個路口距離多遠？）多遠
    無法估計，但是很近，目視可以看到。」、「（問：有無鳴按警笛？）沒有。但
    有開警示燈。」等語明確（參見原審九十二年二月二十日訊問筆錄），並有證人
    林正星於原審當庭繪製之現場圖在卷足參。抗告人雖質疑員警執勤之公正性合不
    合法及濫用公權力之嫌云云，惟按道路交通管理處罰條例第七條第一項之規定：
    「道路交通管理之稽查，違規之紀錄，由交通勤務警察，或依法令執行交通稽查
    任務之人員執行之」，而警察為維持交通秩序，依法執行職務，立場應是客觀公
    正，且證人林正星與抗告人素不相識，亦無宿怨，衡情當無故意挾怨誣攀抗告人
    之理，是其所為舉發，應屬真實可信，自難謂其取締之事實毫無憑證，否則所有
    由員警當場舉發之違規事件，豈非均得視為毫無憑據，則何有現場取締制度之必
    要，抗告人既未就執勤員警之舉發內容有誤提出相關證據以供調查，亦無何證據
    足資證明執勤員警有捏造事實違法取締之情事，則執勤警員本其維護交通秩序、
    安全職責所為之舉發，自應受到合法、正確之推定。況抗告人亦於原審自承：警
    員繪製之相關現場圖沒有錯誤；伊之汽車是裝有電子連續高音喇叭，按一下，就
    有連續喇叭聲出來；林森路與四維路地點，是有紅綠燈；伊行經時有交通號誌；
    員警有要求伊打開引擎蓋，依法要拆除喇叭遭伊拒絕；伊也拒絕在罰單上簽名；
    警車有開警示燈，這點伊沒有爭執等語（參見原審九十二年二月二十日訊問筆錄
    ），抗告人對警繪現場圖既不爭執，且又坦承有裝設電子連續高音喇叭，違規地
    點之交通號誌亦正常運作，足徵證人林正星上開證言非虛，抗告人前開所辯，自
    難採信。此外，抗告人並未提出對其有利之證據以供本院查證，難認所辯可採。
    則抗告人確有違規闖紅燈及裝置高音量喇叭之情形足堪認定。從而，原處分機關
    援引道路交通管理處罰條例第十六條第一項第五款、第五十三條，暨違反道路交
    通管理事件統一裁罰標準及處理細則第四十四條第一項規定，各裁罰抗告人即受
    處分人「罰鍰新臺幣九百元，噪音器物沒入」、「罰鍰新臺幣二千七百元，並依
    第六十三條第一項記違規點數三點」，於法並無不合。原審法院以本件聲明異議
    為無理由，而裁定駁回異議，經核亦無不當，抗告人抗告意旨仍執前詞，指摘原
    裁定不當，並無理由，應予駁回。
據上論斷，應依道路交通案件處理辦法第二十六條、刑事訴訟法第四百十二條，裁定
如主文。
中      華      民      國      九十二     年     五      月   二十八   日
                                臺灣高等法院臺中分院刑事第六庭
                                      審判長法  官  李  文  雄
                                            法  官  邱  顯  祥
                                            法  官  陳  秀  
右正本證明與原本無異。
不得再抗告。
                                            書記官  黃  禎  祥
中      華      民      國      九十二     年     五      月   二十八   日
                                                                        Ｒ


司法院資訊處製作；財團法人民間司法改革基金會備份。
